【裁判字號】    90,易緝,17
【裁判日期】    900628
【裁判案由】    偽造文書
【裁判全文】
臺灣嘉義地方法院刑事判決                            九十年度易緝字第一七號
    公  訴  人  臺灣嘉義地方法院檢察署檢察官
    被      告  乙○○
右列被告因偽造文書案件，經檢察官提起公訴 (八十九年度偵字第一七六號），本院
判決如左：
    主  文
乙○○明知為不實之事項，而使公務員登載於職務上所掌之公文書，足以生損害於公
眾及他人者，處有期徒刑肆月，如易科罰金，以參佰元折算壹日；緩刑伍年。
    事  實
一、乙○○於八十八年十一月九日，向龐信達購得車牌號碼ＫＰ─二二０六號自用小
    客車後，於翌日（十日）即至嘉義縣朴子市應菜埔三七之二七號甲○○所經營之
    佳群當舖，以該車典當新台幣（下同）五萬元，扣除一個月利息二千五百元後，
    得款四萬七千五百元。因乙○○要求使用該車，甲○○乃僅扣留該車之行車執照
    正本。惟乙○○於同年月十五、十六日左右，發生車禍致車輛受損，乃於同年月
    二十三日，將該車以一萬五千元代價出售予在台南縣新營市經營順弘汽車修理廠
    之李隆勇，乙○○明知該車之行車執照已持交甲○○，並未遺失，竟向李隆勇謊
    稱行車執照於不詳時地遺失，使不知情之李隆勇雇用之人員於同年十二月六日，
    向交通部公路局嘉義區監理所麻豆監理站申報該車之行車執照遺失，使承辦之公
    務員據以登載於「汽（機）車各項異動登記書」上，而補發行車執照，足生損害
    於監理機關對行車執照之管理及甲○○，該車旋於翌日（七日）即移轉過戶予李
    隆勇之妻李曾月惠。
二、案經甲○○訴由臺灣嘉義地方法院檢察署檢察官偵查起訴。
    理  由
一、訊據被告乙○○固不否認右揭將汽車典當貸款，將行車執照質押於當鋪（即告訴
    人甲○○），嗣復出售該車，於出售時向不知情之案外人李隆勇謊稱行車執照遺
    失等情，惟否認有何偽造文書之犯行，辯稱：其並無偽造文書之犯意云云。然查
    ，右揭犯罪事實，業據被告於偵訊時坦承不諱，核與告訴人甲○○及證人李隆勇
    、李曾月惠於檢察官偵查時之陳述情節相符，復有告訴人所提出之被告所簽發面
    額五萬元本票、行車執照、借據等影本各一紙、證人李隆勇所提出之汽車買賣合
    約書影本一紙及監理機關所函送之汽（機）車過戶登記書、汽（機）車各項異動
    登記書影本共多紙在卷足稽，參以被告亦自承：「我把車子賣給老闆，跟老闆說
    行照不見了，要老闆自己去辦。」等語（見本院九十年六月十五日審理筆錄），
    足認被告所辯無犯意云云，顯係卸責之詞，不足採信，本案事證已臻明確，被告
    犯行堪以認定。
二、核被告乙○○所為，係犯刑法第二百十四條之使公務員登載不實罪嫌。被告利用
    不知情之李隆勇所雇用之人員犯罪，係屬間接正犯。爰審酌被告之品行、智識程
    度、其犯罪之動機、手段、犯罪所生之損害及犯罪後之態度等諸般情狀，量處如
    主文所示之刑，並諭知易科罰金之折算標準。又被告前未曾受有期徒刑以上刑之
    宣告之情，有台灣高等法院被告全國前案紀錄表及台灣嘉義地方法院檢察署刑案
    資料查註紀錄表各一件附卷可參，其因一時失慮，致罹刑典，經此次偵、審程序
    及刑之宣告後，應知警惕而無再犯之虞，本院因認暫不執行其刑為當，予以宣告
    緩刑五年，用啟自新。
據上論斷，應依刑事訴訟法第二百九十九條第一項前段，刑法第二百十四條、第四十
一條第一項、第七十四條第一款，罰金罰鍰提高標準條例第一條前段、第二條，判決
如主文。
本案經檢察官陳連發到庭執行職務
中      華      民      國    九十      年      六      月    二十八    日
                                      臺灣嘉義地方法院刑事第三庭
                                          法  官  許  兆  慶
右正本證明與原本無異。
如不服本判決，應於判決送達後十日內，向本院提出上訴狀。
中      華      民      國    九十      年      六      月    二十八    日
                                          書記官  洪  麗  惠
附錄：
刑法第二百十四條
明知為不實之事項，而使公務員登載於職務上所掌之公文書，足以生損害於公眾或他
人者，處三年以下有期徒刑、拘役或五百元以下罰金。


司法院資訊處製作；財團法人民間司法改革基金會備份。
